# 虚拟分红权

提问人：rosemary_y 时间：2011-09-01 16:07:56
请问各位大虾，虚拟分红权的会计处理，以及获得分红时的会计处理，谢谢

回答人：chenyiwei
取决于在该计划下，激励对象所能取得的现金金额与企业未来股价的变化是否直接相关。 属于增值权等未来现金金额与股价变动直接相关的情况下，可以作为以现金结算的股份支付。 如果只是一定期间内的利润分享权，而不能转让，最终取得的现金与股价没有直接关系的，应按照《企业会计准则第 9 号——职工薪酬》的讲解中提到的“利润分享计划”进行会计处理，不是股份支付。